---
title: "Relatório Nível Sócio Econômico das Escolas do ABCD"
author: "Vinicius Ferreira -  https://github.com/VFS10"
date: "2023-01-04"
output: html_document
---

```{r Instalando Pacotes , eval=FALSE, include=FALSE}

#install.packages("forcast")
#install.packages("readr")
#install.packages("tidyverse") 
#install.packages("ggplot2")
#install.packages("esquisse")
#install.packages("sqldf")
#install.packages("ggplot2")
```


```{r Carregando Pacotes, eval=FALSE, include=FALSE}

library(readr)
library (dplyr)
library(forcats)
library(tidyverse)
library(esquisse)
library(ggplot2)
library(sqldf)
```


```{r Removendo notação Ciêntifica dos graficos, eval=FALSE, include=FALSE}

options(scipen = 999)

```


```{r Setando pasta padrao do projeto , eval=FALSE, include=FALSE}


setwd("~/Github/INSE_escola")

```


```{r Lendo base de dados, eval=FALSE, include=FALSE}

Dados_INSE <- read.csv("INSE_2019_ESCOLAS.csv",sep =";",encoding = "utf8")
```


```{r Renomeando Variavel, eval=FALSE, include=FALSE}

Dados_INSE <- rename(Dados_INSE,"NIVELSE" = "NIVEL.SOCIOECONOMICO.DOS.ALUNOS")

```


```{r Removendo Virgula e Convertendo Variável para númerica , eval=FALSE, include=FALSE}

Dados_INSE$NIVELSE <-  gsub ("," , "",Dados_INSE$NIVELSE)

Dados_INSE$NIVELSE  <- as.numeric(Dados_INSE$NIVELSE)

```


```{r Filtrando Municipios do ABCD, eval=FALSE, include=FALSE}

Dados_INSE <-  filter(Dados_INSE,MUN=="DIADEMA" | MUN=="SAO BERNARDO DO CAMPO" | MUN=="SANTO ANDRE" | MUN=="SAO CAETANO DO SUL" )

```




### **Oque é o Nível Socio Ecônomico das Escolas** ?

O Nível socio econômico das escolas é um indicador elaborado pelo **INEP - (Instituto Nacional de Estudos e Pesquisas Educacionais Anísio Teixeira )** que categoriza as escolas de acordo com o nível socioeconômico dos alunos, determinado a partir do nível de escolaridade e rendimento da família.



```{r Imagem INEP, echo=FALSE}

knitr::include_graphics ("~/Github/INSE_escola/imagens/INEP.jpg")


```


### **Como o nível socioeconômico é calculado?**

  O indicador de **Nível Socioeconômico da escola é construído a partir do nível de escolaridade e o rendimento da família dos alunos**. Essas informações são coletadas a partir das respostas dos estudantes aos questionários contextuais do **Saeb (Sistema de Avaliação da Educação Básica)**. As questões utilizadas abordam renda familiar, posse de bens e contratação de serviços de trabalhadores domésticos pela família, assim como o nível de escolaridade dos pais ou responsáveis.

Para facilitar o entendimento do nível socioeconômico das escolas, o **Inep (Instituto Nacional de Estudos e Pesquisas Educacionais Anísio Teixeira) classificou as escolas em 6 grupos a partir deste indicador. Na plataforma Foco, nomeamos esses grupos como: muito baixo, baixo, médio baixo, médio alto,alto e muito alto.** Assim, as escolas que estão no nível “muito baixo” tem mais alunos nível socioeconômico mais baixo. E as escolas que estão no nível “alto” tem mais alunos de níveis socioeconômicos mais altos. 

Vale ressaltar que apenas as escolas que tiveram 10 ou mais alunos respondentes são classificadas em grupos socioeconômicos. E, para ter o nível individual calculado, os alunos devem ser estudantes concluintes regulares que responderam a mais de cinco questões.


### **Análise** 
Nesta Análise eu *Vinicius Ferrerira*, obtei por tratar apenas as escolas da regiãodo ABCD,pois é um região que tenho maior vivencia e também de maior interesse para min


Abaixo podemos observar um **gráfico de barras laterias**, onde é apresentado o número de escolas
por **municipio do grande ABCD**













```{r Resumo estatistico, echo=FALSE}

print("Nível Socio Ecônomico MINIMO das escolas do ABCD é 3,93")

print("Nível socio ecônomico MAXIMO das escolas do ABCD é 6,51")

print("MÉDIA do Nível socio ecônomico das escolas do ABCD é 5,22")


```










