---
title: "Analise INSE 2021 por Vinicius Ferreira dos Santos"
author: "Vinicius Ferreira Git-VFS10 Insta-Vinifersan89"
date: "2024-05-23"
output: html_document
##output: pdf_document
---

```{r setup, include=FALSE}
knitr::opts_chunk$set(echo = FALSE)
```

### Objetivo ! 

Neste relatório iremos Analise o Nível SocioEconômico Brasileiro de 2021 (INSE) 


### Oque é o INSE ?

**O Indicador de Nível Socioeconômico (Inse) é uma medida utilizada para classificar as escolas públicas do Brasil.** O Inse é calculado com base em dados do Censo Escolar, como a escolaridade dos pais, a posse de bens e serviços da família e o acesso à internet.

**O Inse é usado para contextualizar o desempenho das escolas nas avaliações e exames realizados pelo Instituto Nacional de Estudos e Pesquisas Educacionais Anísio Teixeira (Inep).** Isso permite que o Inep compare o desempenho das escolas de diferentes níveis socioeconômicos e identifique as escolas que precisam de mais apoio.

*O Inse é uma ferramenta importante para a melhoria da educação no Brasil.* Ele ajuda a identificar as escolas que precisam de mais apoio e permite que o INEP desenvolva políticas públicas para melhorar a educação de todos os alunos, independentemente de sua origem social.

***OS dados de INSE são providenciados pelo Sistema Nacional de Avaliação da Educação Básica (Saeb).***

**O Sistema Nacional de Avaliação da Educação Básica (SAEB) é um sistema de avaliação externa em
larga escala, composto por um conjunto de instrumentos, realizado periodicamente pelo Instituto Nacional
de Estudos e Pesquisas Educacionais Anísio Teixeira (INEP),** desde os anos 1990, e tem por objetivos, no
âmbito da educação básica: (I) produzir indicadores educacionais para o Brasil, suas regiões e unidades da
Federação e, quando possível, para os municípios e as instituições escolares, tendo em vista a manutenção
da comparabilidade dos dados, permitindo, assim, o incremento das séries históricas; (II) avaliar a qualidade, a
equidade e a eficiência da educação praticada no País em seus diversos níveis governamentais; (III) subsidiar
a elaboração, o monitoramento e o aprimoramento de políticas públicas em educação baseadas em evidências,
com vistas ao desenvolvimento social e econômico do Brasil; (IV) desenvolver competência técnica e científica
na área de avaliação educacional, ativando o intercâmbio entre instituições de ensino e pesquisa (Brasil.
Inep, 2021b).

```{r lendo pacotes  echo:false}
#library(readr)
library(readxl)
library (dplyr)
#library(forcats)
#library(tidyverse)
#library(esquisse)
library(ggplot2)
library(sqldf)
```



```{r removendo notação cientifica echo:false}
options(scipen = 999)

```


```{r caminho da base echo:false}
setwd("D:/Documents/Github/INSE_escola")
```


```{r Lendo Base echo:false}
Dados_INSE <- read_excel("Base/INSE_2021_escolas.xlsx")#,sep =";",encoding = "utf8")
```

**Média de INSE das familias dos estados**

Ao realizarmos a plotagem da média INSE das familias dos estados do Brasil em um gráfico de barras, identificamos que o estado com maior indice é Minas Gerais(MG) acompanhado de São Paulo(SP), e os estados com menor media de indice são Distrito Federal (DF) seguido de Roraima (RR)


```{r plotando grafico por estado echo:false}
#Plotando Grafico INSE BRASIL 2021
ggplot(Dados_INSE) +
 aes(x = SG_UF, y = MEDIA_INSE) +
 geom_col(fill = "#4682B4") +
 labs(x = "Estado Brasileiro", 
 y = "Média INSE das Familias ", title = "INSE dos Estados BRASILEIROS 2021", subtitle = "Insta : @Vinifersan89 - Git : https://github.com/VFS10") +
 theme_minimal()

```

**Total de alunos por estado**

Plotando nosso grafico de barras, identificamos que o estado com maior número de alunos é o estado de Sào Paulo (SP) seguido de Minas Gerais (MG).

Com base nos dados, conseguimos identificar que a maior parte das familias com filhos em escolas estão em São Paulo, também identificamos uma maior demanda de professores e necessidade de investimento em edução nesse estado,a principio apelas pelo número de crianças 


```{r plotando grafico de número de alunos}

#Plotando Grafico INSE BRASIL 2021
ggplot(Dados_INSE) +
 aes(x = SG_UF, y = QTD_ALUNOS_INSE) +
 geom_col(fill = "#468210") +
 labs(x = "Estado Brasileiro", 
 y = "Total de alunos por escola ", title = "Número de alunos por estado", subtitle = "Insta : @Vinifersan89 - Git : https://github.com/VFS10") +
 theme_minimal()

```


```{r retornando media de medias do estado de são paulo echo:false}

#obtendo dataframe com media INSE do estado de SP e MG
R_estat_SP <- sqldf("select MEDIA_INSE from Dados_INSE WHERE CO_UF = 35")

#obtendo dataframe com media INSE do estado de minas
R_estat_MG <- sqldf("select MEDIA_INSE from Dados_INSE WHERE CO_UF = 31")

```

**Resumo estatistico da media do INSE do estado de SP e MG**

São Paulo 

```{r}
summary(R_estat_SP)
```

Minas Gerais


```{r}
summary(R_estat_MG)
```


```{r}
Dados_SP <- filter(Dados_INSE, CO_UF == 35)
```


**Analisando o INSE do estado de SP**


Plotando um grafico de **bolhas** ou também podemos chamar de **pontos**, identificamos que para os **MUNICIPIOS** do estado de **São PAULO** a  média de INSE varia de 4 a 6.  

Como eu Vinicius Ferreira dos Santos sou aqui de São Bernardo do Campo - São Paulo . Iremos focar nossa Análise nessa região, sendo mais especifico ABC **Vamos juntos !!!**


```{r}

```




```{r plotando grafico de bolhas COM media de INSe dos municipios de são paulo }

#Plotando Grafico INSE BRASIL 2021
ggplot(Dados_SP) +
 aes(x = CO_MUNICIPIO,y = MEDIA_INSE) +
 geom_point(fill = "#468210") +
 labs(x = "Municipios de SP",y ="Media INSE",title = "Media de INSE dos Municipios de São Paulo", subtitle = "Insta : @Vinifersan89 - Git : https://github.com/VFS10")

```


```{r Criando variavel apenas com as escolas do Municipio do Grande ABC }

dados_ABC <- filter(Dados_SP, NO_MUNICIPIO == "Santo André" | NO_MUNICIPIO == "Diadema" | NO_MUNICIPIO == "São Bernardo do Campo" | NO_MUNICIPIO == "São Caetano do Sul")

```


**Média dos Municipios do Grande ABC**

Com nosso box para os municipios do Grande ABC, observamos que a cidade com maior INSE é **São Caetano do Sul**, Seguida de **São Bernardo do Campo**, e a cidade com menos Indice é **Diadema**.
Também percebemos uma variação descrepante dos valores centrais das Cidades, também como para limite superior e inferior. 

Algo interessante que podemos comentar entre **São Bernaro do Campo e São Caetano do Sul**, e que também influencia em nossa análise é a  diferença do número de habitantes entre as duas cidades, São Bernardo do Campo com seus 810 729 habitantes e São Caetano do Sul 161.957 habitantes (Dados extraidos do Wikipédia).


```{r Plotando grafico de coluna com os dados do municipio do Grande ABC }

ggplot(dados_ABC)+
  aes(x = NO_MUNICIPIO, y = MEDIA_INSE)+
  geom_boxplot(fill = "#701090")+
  labs(x= "Municipios do Grande ABC", y = "Média INSE", title = "Média dos Municipios do Grande ABC",subtitle = "Insta : @Vinifersan89 - Git : https://github.com/VFS10")

```

***Municipios de São Bernardo do Campo***

Como estou localizado no municipio de São Bernardo do Campo, irei focar no mesmo , nada impede de no futuro verificarmos também as demais cidades ! 

Vamos dar continuidade encontrando as escolas de São Bernardo do Campo que estão com media de INSE abaixo do limite inferior, estas escolas/familias necessitam de uma atenção em especial !


```{r Filtrando dados Municipio de SBC e Media inferior a 5 }
dados_SBC <- filter(Dados_SP, NO_MUNICIPIO == "São Bernardo do Campo", MEDIA_INSE <= 5)

```


```{r }
ggplot(dados_SBC) +
  aes(x = MEDIA_INSE, y = NO_ESCOLA) +
  geom_col(fill = "#461210") +
  labs(y = "Escola", x = "Media INSE", title = "Escolas em SBC  com Média inferior a 5",subtitle = "Insta : @Vinifersan89 - Git : https://github.com/VFS10")
```



