---
title: "Analise INSE 2021"
author: "Vinicius Ferreira Git-VFS10 Insta-Vinifersan89"
date: "2024-05-23"
output: html_document
##output: pdf_document
---

```{r setup, include=FALSE}
knitr::opts_chunk$set(echo = FALSE)
```

### Objetivo ! 

Neste relatório iremos Analise o Nível SocioEconômico Brasileiro de 2021 (INSE) 


### Oque é o INSE ?

**O Indicador de Nível Socioeconômico (Inse) é uma medida utilizada para classificar as escolas públicas do Brasil.** O Inse é calculado com base em dados do Censo Escolar, como a escolaridade dos pais, a posse de bens e serviços da família e o acesso à internet.

**O Inse é usado para contextualizar o desempenho das escolas nas avaliações e exames realizados pelo Instituto Nacional de Estudos e Pesquisas Educacionais Anísio Teixeira (Inep).** Isso permite que o Inep compare o desempenho das escolas de diferentes níveis socioeconômicos e identifique as escolas que precisam de mais apoio.

*O Inse é uma ferramenta importante para a melhoria da educação no Brasil.* Ele ajuda a identificar as escolas que precisam de mais apoio e permite que o INEP desenvolva políticas públicas para melhorar a educação de todos os alunos, independentemente de sua origem social.

***OS dados de INSE são providenciados pelo Sistema Nacional de Avaliação da Educação Básica (Saeb).***

**O Sistema Nacional de Avaliação da Educação Básica (SAEB) é um sistema de avaliação externa em
larga escala, composto por um conjunto de instrumentos, realizado periodicamente pelo Instituto Nacional
de Estudos e Pesquisas Educacionais Anísio Teixeira (INEP),** desde os anos 1990, e tem por objetivos, no
âmbito da educação básica: (I) produzir indicadores educacionais para o Brasil, suas regiões e unidades da
Federação e, quando possível, para os municípios e as instituições escolares, tendo em vista a manutenção
da comparabilidade dos dados, permitindo, assim, o incremento das séries históricas; (II) avaliar a qualidade, a
equidade e a eficiência da educação praticada no País em seus diversos níveis governamentais; (III) subsidiar
a elaboração, o monitoramento e o aprimoramento de políticas públicas em educação baseadas em evidências,
com vistas ao desenvolvimento social e econômico do Brasil; (IV) desenvolver competência técnica e científica
na área de avaliação educacional, ativando o intercâmbio entre instituições de ensino e pesquisa (Brasil.
Inep, 2021b).

```{r lendo pacotes  echo:false}
#library(readr)
library(readxl)
#library (dplyr)
#library(forcats)
#library(tidyverse)
#library(esquisse)
library(ggplot2)
library(sqldf)
```



```{r removendo notação cientifica echo:false}
options(scipen = 999)

```


```{r caminho da base echo:false}
setwd("~/Documentos/GitHub/INSE_escola")
```


```{r Lendo Base echo:false}
Dados_INSE <- read_excel("Base/INSE_2021_municipios.xlsx")#,sep =";",encoding = "utf8")
```

**Média de INSE das familias dos estados**

Ao realizarmos a plotagem da média INSE das familias dos estados do Brasil em um gráfico de barras, identificamos que o estado com maior indice é Minas Gerais(MG) acompanhado de São Paulo(SP), e os estados com menor media de indice são Distrito Federal (DF) seguido de Roraima (RR)


```{r plotando grafico por estado echo:false}
#Plotando Grafico INSE BRASIL 2021
ggplot(Dados_INSE) +
 aes(x = SG_UF, y = MEDIA_INSE) +
 geom_col(fill = "#4682B4") +
 labs(x = "Estado Brasileiro", 
 y = "Média INSE das Familias ", title = "INSE dos Estados BRASILEIROS 2021", subtitle = "Insta : @Vinifersan89 - Git : https://github.com/VFS10") +
 theme_minimal()

```

**Total de alunos por estado**

Plotando nosso grafico de barras, identificamos que o estado com maior número de alunos é o estado de Sào Paulo (SP) seguido de Minas Gerais (MG).

Com base nos dados, conseguimos identificar que a maior parte das familias com filhos em escolas estão em São Paulo, também identificamos uma maior demanda de professores e necessidade de investimento em edução nesse estado,a principio apelas pelo número de crianças 


```{r plotando grafico de número de alunos}

#Plotando Grafico INSE BRASIL 2021
ggplot(Dados_INSE) +
 aes(x = SG_UF, y = QTD_ALUNOS_INSE) +
 geom_col(fill = "#468210") +
 labs(x = "Estado Brasileiro", 
 y = "Total de alunos por escola ", title = "Número de alunos por estado", subtitle = "Insta : @Vinifersan89 - Git : https://github.com/VFS10") +
 theme_minimal()



```


```{r retornando media de medias do estado de são paulo echo:false}

#obtendo dataframe com media INSE do estado de SP e MG
R_estat_SP <- sqldf("select MEDIA_INSE from Dados_INSE WHERE CO_UF = 35")

#obtendo dataframe com media INSE do estado de minas
R_estat_MG <- sqldf("select MEDIA_INSE from Dados_INSE WHERE CO_UF = 31")

```

**Resumo estatistico do estado de SP e MG**

São Paulo 

```{r}
summary(R_estat_SP)
```

Minas Gerais


```{r}
summary(R_estat_MG)
```
