---
title: "Analise Indice Nível SocioEconômico 2021"
author: "Vinicius Ferreira Git-VFS10 Insta-Vinifersan89"
date: "2024-05-23"
output: html_document
---

```{r setup, include=FALSE}
knitr::opts_chunk$set(echo = TRUE)
```

## Analise de Indice Nível SocioEconômico 2021 

Neste relatório iremos Analise o Nível SocioEconômico Brasileiro de 2021 (INSE) 


O Indicador de Nível Socioeconômico (Inse) é uma medida utilizada para classificar as escolas públicas do Brasil. O Inse é calculado com base em dados do Censo Escolar, como a escolaridade dos pais, a posse de bens e serviços da família e o acesso à internet.

O Inse é usado para contextualizar o desempenho das escolas nas avaliações e exames realizados pelo Instituto Nacional de Estudos e Pesquisas Educacionais Anísio Teixeira (Inep). Isso permite que o Inep compare o desempenho das escolas de diferentes níveis socioeconômicos e identifique as escolas que precisam de mais apoio.

O Inse é uma ferramenta importante para a melhoria da educação no Brasil. Ele ajuda a identificar as escolas que precisam de mais apoio e permite que o Inep desenvolva políticas públicas para melhorar a educação de todos os alunos, independentemente de sua origem social.
OS dados de INSe sãoprovidenciados pelo Sistema Nacional de Avaliação da Educação Básica (Saeb).

O Sistema Nacional de Avaliação da Educação Básica (Saeb) é um sistema de avaliação externa em
larga escala, composto por um conjunto de instrumentos, realizado periodicamente pelo Instituto Nacional
de Estudos e Pesquisas Educacionais Anísio Teixeira (Inep), desde os anos 1990, e tem por objetivos, no
âmbito da educação básica: (I) produzir indicadores educacionais para o Brasil, suas regiões e unidades da
Federação e, quando possível, para os municípios e as instituições escolares, tendo em vista a manutenção
da comparabilidade dos dados, permitindo, assim, o incremento das séries históricas; (II) avaliar a qualidade, a
equidade e a eficiência da educação praticada no País em seus diversos níveis governamentais; (III) subsidiar
a elaboração, o monitoramento e o aprimoramento de políticas públicas em educação baseadas em evidências,
com vistas ao desenvolvimento social e econômico do Brasil; (IV) desenvolver competência técnica e científica
na área de avaliação educacional, ativando o intercâmbio entre instituições de ensino e pesquisa (Brasil.
Inep, 2021b).
Para cum



```{r}
library(readr)
library(readxl)
library (dplyr)
library(forcats)
library(tidyverse)
library(esquisse)
library(ggplot2)
library(sqldf)
```



```{r}
options(scipen = 999)

```


```{r}
setwd("~/Documentos/GitHub/INSE_escola")
```


```{r cars}
Dados_INSE <- read_excel("Base/INSE_2021_municipios.xlsx")#,sep =";",encoding = "utf8")
```


```{r}
head(Dados_INSE)
```


```{r}
#Plotando Grafico INSE BRASIL 2021
ggplot(Dados_INSE) +
 aes(x = SG_UF, y = MEDIA_INSE) +
 geom_col(fill = "#4682B4") +
 labs(x = "Estado Brasileiro", 
 y = "Média INSE das Familias ", title = "INSE dos Estados BRASILEIROS 2021", subtitle = "Insta : @Vinifersan89 - Git : https://github.com/VFS10") +
 theme_minimal()

```



```{r}

#Plotando Grafico Número de alunos dos estado brasileiro
ggplot(Dados_INSE) +
  aes(x = SG_UF, y = QTD_ALUNOS_INSE) +
  geom_col(fill = "#468210") +
  labs(x = "Estado Brasileiro",
  y = "Total de alunos por escola",title = "Número de alunos por estado", subtitle = "Insta : @Vinifersan89 - Git : https://github.com/VFS10")
theme_minimal()

```


```{r}

#obtendo dataframe com media INSE do estado de Sp 
MEDIA_SP <- sqldf("select MEDIA_INSE from Dados_INSE WHERE CO_UF = 35")

```



